【裁判字號】    97,上訴,1123
【裁判日期】    970624
【裁判案由】    違反電信法等
【裁判全文】
臺灣高等法院臺中分院刑事判決        97年度上訴字第1123號
上  訴  人
即  被  告  庚○○
                    （另案在臺灣臺中監獄執行中）
上列上訴人因違反電信法等案件，不服臺灣臺中地方法院中華民
國97年3月26日第一審判決（97年度訴字第330號，起訴案號：臺
灣臺中地方法院檢察署96年度偵字第22413號），提起上訴，本
院判決如下：
    主  文
上訴駁回。
    事實及理由
一、本案經本院審理結果，認第一審判決認事用法及量刑均無不
    當，應予維持，並引用第一審判決書記載之事實、證據及理
    由（如附件） 。
二、上訴人即被告（下稱被告）庚○○上訴意旨略以：為警查獲
    之自用小客車，係梁美蘭向乙○○所借，被告與乙○○並不
    認識，何有收受贓物之理？另被告於95年11月20日，因欲與
    林長夷連絡處理車禍事宜，曾要梁美蘭向朋友「阿勇」取回
    被告所申請並交予梁美蘭使用之0000000000號電話使用，用
    完即歸還給她，被告確實不知該SIM卡係贓物，何以會有收
    受贓物及盜打電話之理等語，指摘原判決不當。惟查：(一)、
    被告於本院審理時爭執證人甲○○、莊素娥、戊○○、丙○○、梁美蘭、陳志峰之證述為審判外之陳述，然被告於本院
    準備程序時，對於上開證人之證詞均表示無意見（本院卷第
    57頁），於原審更明白同意甲○○、戊○○、丙○○、莊素
    娥、梁美蘭未具結之證述得作為本案之證據（原審卷第46頁
    ）。再查，證人甲○○、莊素娥、戊○○、丙○○均為本案
    之被害人，渠等所述僅係渠等遭竊之情形，並未直指被告有
    何犯行，另證人梁美蘭於原審係經具結，且其已於96年12月
    7 日死亡，其於警詢所述，亦未指證被告有何犯行，且係經
    2 名警員以一問一答方式記錄，具有可信之特別情況，且為
    證明犯罪事實存否所必要，自得為證據（刑事訴訟法第159
    條之3參照），另證人陳志峰於原審亦經具結，並非審判外
    之陳述，故上開證人之證述均有證據能力，此合先敘明。(二)
    證人梁美蘭於原審另案（被告庚○○被訴竊盜案）審理時，
    已具結證稱：該自用小客車是被告自行向乙○○借用等語（
    見臺灣臺中地方法院95年度易字第137號卷第89至92頁）；
    另於警詢時亦已否認被告有申請電話給伊使用，亦否認插入
    該SIM卡之行動電話係伊借予被告使用等語（見豐原分局警
    卷第6至9頁），均與被告所辯不符。被告於本院始另聲請傳
    喚乙○○到庭作證，惟查，乙○○現為臺灣花蓮地方法院檢
    察署及臺灣臺中地方法院檢察署通緝中，有臺灣高等法院被
    告前案紀錄表附卷可稽，自無法傳喚其到庭作證，且有關此
    部分之待證事實，業經梁美蘭於原審另案具結證述明確，待
    證事實已明，自無再傳喚乙○○到庭作證之必要。被告另聲
    請傳喚己○○，並稱伊向梁美蘭取回電話使用時，己○○有
    在場見聞等語。惟查，被告於警詢、偵查及原審，均未提及
    當時另有己○○在場見聞，且被告於本院準備程序時所提供
    之己○○住址：台中縣大里市○○路157號，經查資料不存
    在（本院卷第61頁），亦經本院依上址傳喚，亦經以地址欠
    詳為由被退回（本院卷第66頁），則是否確有其所稱己○○
    此人在場見聞，即有疑義，而被告既未能提供住址以供傳喚
    ，自無法傳喚己○○到庭作證。本案被告於95年11月20日所
    使用之門號0000000000號行動電話SIM卡，係丙○○所有，
    於95 年11月20日凌晨2、3時許，在其停放在臺中巿南區○○○街98 號前之車牌號碼AB－2469號自用小客車內遭竊，
    業據丙○○證明屬實，被告竟能於該SIM卡失竊後之同日下
    午，即向他人借得該SIM卡使用，顯有可疑，其應知悉該SIM
    卡係來路不明之贓物無訛。被告仍執陳詞提起上訴，其上訴
    無理由，應予駁回。
三、據上論斷，應依刑事訴訟法第三百七十三條、第三百六十八
    條，判決如主文。
本案經檢察官丁○○到庭執行職務。
中    華    民    國    97    年    6    月    24     日
            刑事第十庭  審判長法  官  林  照  明
                              法  官  蔡  名  曜
                              法  官  郭  瑞  祥
上列正本證明與原本無異。
電信法部分得上訴，贓物部分不得上訴。
如不服本判決應於收受送達後十日內向本院提出上訴書狀，其未
敘述上訴之理由者並得於提起上訴後十日內向本院補提理由書（
須附繕本）。
                              書記官  李  妍  嬅
中    華    民    國    97    年    6     月    24    日


司法院資訊處製作；財團法人民間司法改革基金會備份。
